# 购入房屋建筑中附有绿化工程，绿化工程的会计处理

提问人：三只小鱼 时间：2017-12-12 11:41:23
陈老师：
企业购入一土地及房屋建筑物，购入时的价款包括了土地，房屋建筑物，附属设施，绿化工程，入账时土地入无形资产，房屋、附属设施入固定资产，因为金额较小 6 万多元，该企业又无环保部门要求的最低绿化要求，该绿化工程也不涉及价值量较高的树种，是否应该直接计入管理费用而不计入固定资产？

回答人：chenyiwei
按重要性原则处理即可。如果绿化的作价只有 6 万元，则对绝大多数企业而言该金额的影响是显著不重大的，可以直接费用化处理。